臺灣高等法院民事判決　　　　　　　　　　　　　　　九十三年度海商上字第二號
　　上　訴　人　甲○○ ○○○○○ ○○○○○○ ○○○○○HAVN（哥本哈根迪夫科公司）
　　法定代理人　HANS KL.
　　訴訟代理人　林昇格律師
　　複代理人　　汪士凱律師
　　被上訴人　　台塑石化股份有限公司
　　法定代理人　王永慶
　　訴訟代理人　張安琪律師
當事人間請求損害賠償事件，上訴人對於中華民國九十二年十一月二十八日臺灣臺北
地方法院九十一年度海商字第四四號第一審判決提起上訴，本院於九十三年八月三日
言詞辯論終結，判決如下：
    主      文
上訴駁回。
第二審訴訟費用由上訴人負擔。
    事      實
甲、上訴人方面：
一、聲明：
  (一)原判決不利於上訴人之部分廢棄。
  (二)右開廢棄部分，被上訴人於第一審之訴及假執行之聲請均駁回。
二、陳述：除與原判決記載相同者外，補稱略以：
  (一)本件被上訴人訂約對象為快桅油輪公司，上訴人並非系爭油輪傭船契約當事人，
    被上訴人主張上訴人應負債務不履行之損害賠償責任，即屬無據。
  (二)被上訴人侵權行為請求權已罹於時效：
    1.查系爭事故發生於八十八年十二月十九日，縱認上訴人應負侵權行為責任，惟
      依民法第一百九十七條之規定，被上訴人之侵權行為請求權，至遲應於九十年
      十二月十九日，向上訴人起訴或中斷時效，否則上訴人自得援引時效抗辯而拒
      絕給付。
    2.被上訴人於九十年十二月十九日時效屆滿前之請求，僅有九十年十一月十四日
      及九十年十二月十三日兩封存證信函。細查其內容（參原審原證十六），發函
      對象皆為怡和公司（該二信函「收件人姓名」皆為「怡和有限公司」），信函
      內容亦僅催告怡和公司負賠償之責（該二信函文句「倘文到兩週內貴公司仍未
      出面解決，將依法向貴公司追訴，請查照」「爰再次催告貴公司請於文到十日
      內給付本公司德國馬克…，倘逾期仍置之不理，本公司將依法向貴公司提出訴
      訟，請查照」。），並未向上訴人為請求。
    3.復查台塑公司係起訴主張上訴人與怡和公司負連帶損害賠償責任，依最高法院
      五十六年台上字第一一一二號判例 (參上附件一) 之意旨，時效之中斷，僅有
      相對的效力，故上開台塑公司對怡和公司所發九十年十一月十四日及九十年十
      二月十三日之兩封存證信函，僅有中斷對怡和公司請求權之效力。台塑公司既
      未於九十年十一月十日 (即聲請假扣押裁定之日回溯六個月) 至九十年十二月
      十九日 (即時效屆滿日) 此期間向上訴人再次請求，上訴人自得於兩年時效屆
      滿時主張時效抗辯，至於台塑公司其後聲請假扣押裁定，對於已完成之時效並
      無影響。
  (三)上訴人就系爭卸料臂毀損並無過失：
    原審採納被上訴人所提僅三頁之公證報告，認為纜繩斷裂係因上訴人未適當調整
    拉力所致，而認定上訴人有過失，然該公證報告卻未能提出任何佐證證明其結論
    。而原審對上訴人提出三十三頁詳細說明損害發生原因之公證報告卻不採信，而
    卸貨完畢時風力高達六十節為不爭之事實，上訴人對系爭卸料臂毀損實無過失。
  (四)縱上訴人有過失，就系爭卸料臂毀損仍無相當因果關係，至少被上訴人亦與有過
    失：
    按系爭卸料臂毀損，乃因其上MRSD旋轉扭未放到一的位置，致使QCDC裝置無法正
    常運作，倘被上訴人有將MRSD旋轉扭轉到一的位置，QCDC裝置自可正常運作，則
    系爭船舶纜繩縱使斷裂，卸料臂亦可順利脫離船舶而無損，可見本件縱鈞院認纜
    繩斷裂係因上訴人未適當調整拉力所致，惟依上述說明，其未適當調整纜繩拉力
    與系爭卸料臂毀損仍無相當因果關係，自不該當侵權行為之要件。而MRSD係屬岸
    上（被上訴人）設備，本應由岸上負責操作。被上訴人以纜繩斷裂在先無法上船
    抗辯，惟岸上人員若未於設備旁待命，則於本件緊急情況下，此安全設備又有何
    用？被上訴人之抗辯顯然本末倒置。退步言，被上訴人未將MRSD旋轉扭轉到一的
    位置致QCDC無法運作，其對卸料臂毀損至少與有過失，其請求金額須予酌減。
  (五)被上訴人「滯船費」之請求顯不合理，亦不符法制，其起訴請求金額亦與先前請
    求不符：
    按被上訴人所提「滯船費」之請求，並不該當民法第二百十六條之所失利益，應
    屬「純粹經濟上之損失」，被上訴人此部分請求顯無理由。
三、證據：除援用原審提出者外，補提台灣快桅股份有限公司回函為證。
乙、被上訴人方面：
一、聲明：上訴駁回。
二、陳述：除與原判決記載相同者外，補稱略以：
  (一)被上訴人先位是依侵權行為請求，備位才是依傭船契約，原審是認定上訴人有侵
    權行為才判准賠償，故未再就傭船契約法律關係詳為調查。
  (二)根據被上證二號被上訴人卸料臂與上訴人船舶接管裝卸作業相片可知，要脫離卸
    料臂前，必須由岸上人員到船上先將MRSD（手動脫離安全裝置）之轉動開關由「
    位置2」調到「位置1」（參照被上證二相片編號6及7），再按下QCDC脫離UNCLAM
    P按鈕（參照相片編號8），復歸手動操作後，再按下QCDC接合 UNCLAMP鎖緊。而
    岸上人員到船上操作MRSD之位置，至少有五十公尺之遙，被上訴人之工作人員至
    船上操作手動脫離安全裝置（MRSD），以船上繫纜將船舶安全固定在岸邊為前提
    。 上訴人將卸料臂毀損之責任推諉於被上 訴人未上船操作手動脫離安全裝置（
    MRSD ）， 實乃倒果為因，系爭繫纜既已斷裂，被上訴人之岸上人員自無法上船
    操作手動脫離安全裝置（MRSD）。再者，岸上裝置，依慣例由岸上的人操作等情
    ，亦經證人即怡和公司公證人潘文正於原審證述屬實，上訴人辯稱台塑石化碼頭
    人員應事先告知船員在緊急狀況時如何去操作手動脫離安全裝置（MRSD）云云，
    亦不足取。
  (三)上開滯船費用係由於被上訴人之卸料臂被損害而造成被上訴人所增加之費用支出
    ，就此被上訴人根據上開十二條船舶之平均滯船費每小時美金九百五十八元一角
    一分，乘以總滯船小時數二百一十三點四四小時，合計為美金二十萬四千四百九
    十七元三角二分，以起訴當時匯率33.5換算為新台幣六百八十五萬零六百六十元
    （即請求金額明細附表第六項），作為被上訴人請求滯船費用之依據，遠較被上
    訴人實際支付各船東之滯船費用為低。且就此被上訴人業已提呈支付相關船東之
    滯船費用單據及中文翻譯，並提呈單據原本經鈞院及對造律師審閱確實無訛，既
    然上訴人對於單據形式及實質內容均不為爭執，且被上訴人請求滯船費用之金額
    遠較單據所示之金額為低，被上訴人之請求應屬合理有據。
三、證據：除援用原審提出者外，補提麥寮港交通管制中心通話紀錄、被上訴人卸料
    臂與上訴人船舶接管裝卸作業相片九張、卸料臂操作手冊摘要等件為證。
    理      由
一、被上訴人起訴主張伊於八十八年十月二十五日與上訴人迪夫科公司簽訂油輪傭船
    契約，上訴人迪夫科公司以其所有之「安薇兒輪」（Northsea  Anvil)為被上訴
    人運送油料，詎於八十八年十二月十九日卸貨期間將被上訴人所有之二具輕油卸
    料臂毀損，英商怡和有限公司（下稱怡和公司）並與該輪船長共同簽署賠償責任
    書等情，爰依民法第二十八條、一百八十四條、一百八十五條、一百八十八條、
    二百二十七條，民法總則施行法第十五條規定，請求上訴人賠償貳仟肆佰柒拾陸
    萬伍仟伍佰貳拾柒元，及自起訴狀繕本送達翌日起至清償日止，按年息百分之五
    計算之利息。上訴人則以迪夫科公司並未與被上訴人簽訂油輪傭船契約，怡和公
    司並非迪夫科公司之代理人，上訴人不須負侵權行為及債務不履行責任等語，資
    為抗辯。（被上訴人於原審起訴請求上訴人及共同被告怡和公司應連帶給付二千
    四百七十六萬五千五百二十七元及其利息，原審判命上訴人如數給付，而駁回被
    上訴人對怡和公司之請求，被上訴人就敗訴部分未據聲明不服，此部分應已確定
    ，併予敘明）。
二、被上訴人主張上訴人迪夫科公司所有之「安薇兒輪」（Northsea  Anvil)為被上
    訴人運送油料，於八十八年十二月十九日靠泊麥寮港西二碼頭卸貨期間，該船所
    配置之纜索斷裂，致船舶脫離，連接到該船上之二具被上訴人所有岸邊輕油卸料
    臂亦因而扯斷之事實，業經被上訴人提出中華海事檢定社調查報告為證，上訴人
    對此亦不爭執，自堪信為真實。至被上訴人主張上訴人應依民法第二十八條、一
    百八十四條、一百八十五條、一百八十八條、二百二十七條規定負損害賠償責任
    等情，則為上訴人所否認，並以前開情詞置辯。是本件應審酌者厥為：(1)上訴人
    就系爭卸料臂之斷毀有無過失？應否負侵權行為責任？被上訴人是否與有過失？
    (2)被上訴人之侵權行為請求權時效是否已完成？(3)被上訴人損害之範圍如何？
    (4)上訴人是否為傭船契約當事人，須否兼負債務不履行之責任？茲分別說明如后
    ：
三、上訴人有過失，被上訴人並無過失：
  (一)系爭繫船索斷裂之起因，是當卸料作業進行及潮位改變時，繫船未隨時適當地調
    整鬆緊拉力，且各組繫船索未平均受力，斷裂弱點是在眼環結單纖維索之接頭上
    ，而眼環結接頭顯得草率，且似有舊的切斷痕跡，有被上訴人所提中華海事檢定
    社調查報告可稽（原審卷一第三二頁）。證人黃銘城即中華海事檢定社公證人並
    到場證稱：公證報告是由我做成，當時船已經開走，我根據現場留的四條纜繩判
    斷，那四條纜繩每條都是由很多纖維索構成小股，六、七股在綁成一條纜繩，當
    時小的纖維索都已經有斷裂的痕跡，我有參考風的動力來判斷纜繩斷的原因，但
    纜繩要考慮的因素，尚有須數量足夠、合格、及平均受力，當時依據船長報告，
    先斷裂的是倒纜，不是受風力較大的三根頭纜，所以認為是卸貨後沒有去調整平
    均受力所致，自殘留的四根纜繩可見插頭是船員自己接的，而且接的地方很粗糙
    ，有部分已經磨損，狀況不是很好，且是用細的繩索綁在一起，一般是訂好一條
    纜繩送過來，但將不夠的纜繩截斷再插在一起也是允許的，根據我的經驗，不同
    材質因為彈性不同，所以儘量不採用，但現場我看到一條纜繩有一段是鋼索，另
    一段接纖維索，根據我的經驗，這四條纜繩應該是要列入換新的狀況，但因為沒
    有經過檢驗機構測試，我不能說他不合格，但根據船長報告，它斷的地方是在不
    該斷的地方，所以我才判斷是平均受力的關係等語（原審卷二第四頁至第六頁）
    。是上訴人迪夫科公司所有之「安薇兒輪」（Northsea  Anvil)所配置纜索斷裂
    之原因，依當時先斷裂的是倒纜，不是受風力較大的三根頭纜判斷，應是卸貨期
    間，各組繫船索未平均受力，未隨時適當地調整鬆緊拉力所致，與纜索是否符合
    專業標準、數量是否足夠無關。上訴人以系爭纜索皆經經專業檢查符合標準足堪
    使用，且繫纜數量亦足夠確保船舶安全，是事故發生時風力高達六十節，才致纜
    索因強風吹襲船身所生之強大拉力而斷裂云云置辯，自不足取。
  (二)上訴人辯稱：系爭纜索斷裂，船長使用無線電呼叫港口管制台派遣拖船來協助，
    並且嘗試使用擴音器、揮手、鳴汽笛去引起碼頭人員注意，使他們能解脫船舶艉
    部卸攬繩，但失敗，且依據麥寮港船舶裝卸操作檢查表第十六項，關於通訊系統
    正常（含對講機聲力電話），岸方回應為是，但船方回應為沒有，足認被上訴人
    本身通訊設備欠缺，難謂無過失云云。惟查，事發當時，貨方公證人李鎮華在船
    上檢視卸貨情形時，有攜帶手機供雙方聯繫用，有上訴人所提公證報告第三項第
    四行可稽，故雙方通訊並無問題，上訴人以此置辯，自不足取。
  (三)上訴人另辯稱：船艏纜索斷裂後，被上訴人的值班人員立刻按下緊急停止開關，
    並且操作卸料臂的遙控油壓快速接合／脫離聯接器 (QCDC) ，但是無效，依被上
    訴人之卸料臂操作手冊，要使快速接合／脫離聯接器 (QCDC) 正常運作前，手動
    脫離安全裝置（MRSD）的旋轉扭須先放到一的位置，而手動脫離安全裝置(MRSD)
    屬岸上設備， 其上操作標誌亦皆為中文，當無可能要求由船方人員進行操作 ，
    惟台塑石化碼頭人員並沒有告知船員在緊急狀況時如何去操作手動脫離安全裝置
    (MRSD），亦沒有碼頭當值人員前往船上去轉換MRSD 的位置，致遙控控制油壓快
    速接合／脫離聯接器無法運作。是本件卸料臂之毀損，乃因被上訴人本身過失未
    能操作手動脫離安全裝置所致，依公平原則亦不應要求上訴人負完全責任等語。
    惟查：根據被上證二號被上訴人卸料臂與上訴人船舶接管裝卸作業相片（本院卷
    一０六頁至一一四頁）可知，要脫離卸料臂前，必須由岸上人員到船上先將MRSD
    （手動脫離安全裝置）之轉動開關由「位置2」調到「位置1」（參照被上證二相
    片編號6及7），再按下QCDC脫離UNCLAMP按鈕（參照相片編號8），復歸手動操作
    後，再按下QCDC接合UNCLAMP 鎖緊。而岸上人員到船上操作MRSD之位置，至少有
    五十公尺之遙，被上訴人之工作人員至船上操作手動脫離安全裝置（MRSD），以
    船上繫纜將船舶安全固定在岸邊為前提。系爭繫纜既已斷裂，被上訴人之岸上人
    員自無法上船操作手動脫離安全裝置（MRSD）。再者，岸上裝置，依慣例由岸上
    的人操作等情，亦經證人即怡和公司公證人潘文正於原審證述屬實（原審卷二第
    七頁），上訴人辯稱台塑石化碼頭人員應事先告知船員在緊急狀況時如何去操作
    手動脫離安全裝置（MRSD）云云，不足採信，其主張被上訴人與有過失，亦不足
    採。
  (四)至上訴人另稱，根據怡和公司公證報告，本件上訴人並無過失，惟查：
    1.系爭卸料臂確因上訴人船東之「安薇兒輪」所配置之繫船索未調整平均受力且
      繫船索本身老舊無法承擔風力斷裂致使「安薇兒輪」飄離岸邊造成連接於該輪
      之被上訴人卸料臂被扯斷之損害，此有訴外人台灣快桅公司為確認損害事實及
      原因委託中華海事檢定社所作成之公證報告附卷可稽（原審卷一第三二頁），
      並經公證人黃銘城於原審證述明確，已如前述。足證：上訴人船東當時在台之
      船務總代理委託中華海事檢定社於事故發生（民國八十八年十二月十九日）後
      五天（十二月二十四日）至現場就該船保留下之繫船索做成之調查報告（參原
      證三），該報告指出造成繫船索斷裂之原因係由於該繫船索未隨時適當的調整
      鬆緊拉力且未平均地受力所致，且該繫船索之眼環節單纖維索接頭顯然有老化
      現象等情，應係客觀信而可徵。
    2.至上訴人雖另提出怡和公司之公證報告，主張上訴人並無過失云云。然所謂公
      證報告應由與案件利益無關之第三人製作，方得顯現其客觀中立。本件怡和公
      司係上訴人公司之在台代理人（詳後述），依保險代理人經紀人公證人管理規
      則第五條規定：「公證人分為一般保險公證人及海事保險公證人」，同法第二
      十八條規定：「公證人不得為其本身利益及有利害關係之委託人執行公證業務
      。」怡和公司顯非客觀第三人，其所為公證報告可信度殊值懷疑，自以中華海
      事檢定社所為公證報告為可採信。
  (五)依上訴人所提與訴外人A/S Dampskibsselskabet Svendborg andDampskibsselsk
    abet of 1912 A/S(下稱汽船公司)就「安薇兒輪」（Northsea Anvil)所簽定之
    定期傭船契約第二條約定：「At the  date of delivery of the vessel under
    this  charter(i)  she  shall  have a full  and efficient complement of
    master, officers and crew for a vessel（船東在交付傭船時，應使船上具備
    完全且足夠之船長、船員及人員）」，第六條亦約定：「Owners undertake to
    provide  and  to  pay  for  all  provisions,  wages,  and shipping and
    discharges  fees,  and all  other expenses of the master, officers and
    crew（船東應支付所有船舶有關行政費用、薪資、船務代理費用及船長、人員及
    船員之薪資費用）」，足認該安薇兒輪之船員，係受該船舶所有人即上訴人迪夫
    科公司僱用。而安薇兒輪之船員，於卸貨期間，未將各組繫船索平均受力，亦未
    隨時適當地調整鬆緊拉力，導致纜索斷裂，船舶脫離，並使連接到該船上之二具
    被上訴人所有岸邊輕油卸料臂因而被扯斷，已如前述。該安薇兒輪之船員，因執
    行職務，不法侵害被上訴人之權利，被上訴人主張認該安薇兒輪船員之僱用人即
    上訴人迪夫科公司，應依民法第一百八十八條第一項規定，負連帶損害賠償責任
    ，自屬有據。又被上訴人依侵權行為之法律關係，請求上訴人迪夫科公司負賠償
    責任，既有理由，被上訴人另主張依民法第二百二十七條規定，請求上訴人迪夫
    科公司負債務不履行之賠償責任，核屬選擇合併，本院自毋庸併予審究，附此敘
    明。
四、被上訴人之請求權時效尚未完成：
    按上訴人主張：被上訴人均係向怡和公司為本件之請求，自不生中斷時效之效力
    云云，惟查：
  (一)怡和公司為上訴人公司之在台代理人，此有附表一所列之文件說明足證（詳本件
    判決附表一）。
  (二)被上訴人之請求，其效力及於上訴人：
    被上訴人於八十九年一月三十一日，發函予上訴人怡和公司，表示請上訴人怡和
    公司向該油輪船公司轉達並處理相關賠償事宜，有被上訴人所提原證六號信函為
    證。上訴人怡和於八十九年三月七日回函表示：「in   your   letter,  your
    equested  us  toreply  the  relevant  quotes for repairs and emergency
    ha ndling cost for the subject to the ships owners/insurers and reques
    ted  them  to  handle  the  relevant repairs and claim settlement. our
    principals  have  received  your  message  and  wish  we bring to your
    attention that you have to order the repairs--」，有被上訴人所提原證七
    號信函為證。被上訴人復於九十年十一月十四日，以第六十八號存證信函，通知
    上訴人怡和公司，表示：「經數次連繫貴公司轉請安薇輪船東求償事宜未果，茲
    特再催告……」。又被上訴人於九十年十二月十三日，以第二五二號存證信函，
    通知怡和公司，表示：「……經數次連繫貴公司有關賠償事宜，……未獲回應，
    爰再次催告……」，有被上訴人所提原證十六號存證信函二份為證。上訴人怡和
    公司則於九十年十二月十七日，以第五五六號存證信函，通知被上訴人，表示：
    「貴公司於九十年十二月十三日所發之存證信函第二五二號已知悉在案，……本
    公司已將貴公司之請求與書函，轉達予船東，相信他們會立即處理……」，有被
    上訴人所提原證三十號存證信函為證。上訴人對上開函件之真正均不爭執，足認
    怡和公司確實已將被上訴人請求處理修復之相關事宜，轉達船舶所有人。查本件
    事故發生於八十八年十二月十九日，被上訴人於八十九年一月三十一日、九十年
    十一月十四日、九十一年十二月十三日，請求上訴人怡和公司轉達船東賠償事宜
    ，上訴人怡和公司於八十九年三月七日、九十年十二月十七日表示已經轉達，被
    上訴人於九十一年五月十日聲請假扣押裁定，於九十一年五月十四日，聲請假扣
    押之執行，並於九十一年七月四日提起本件訴訟，有被上訴人所提假扣押聲請狀
    、假扣押執行聲請狀、台灣雲林地方法院民事執行處函、起訴狀為證，上訴人對
    此亦不爭執，依民法第一百二十九、一百三十條規定，應認被上訴人已於侵權行
    為損害賠償請求權之時效內，對其主張之侵權行為損害賠償義務人即船舶所有人
    上訴人迪夫科公司及代理人上訴人怡和公司，行使侵權行為損害賠償請求權。上
    訴人辯稱被上訴人之侵權行為損害賠償請求權已罹於時效而消滅云云，亦不足取
    。
五、被上訴人之損害範圍：
  (一)關於卸料臂部分：
    被上訴人主張因本件事故受損之二具卸料臂，其回復原狀所費較新購卸料臂更貴
    ，被上訴人乃根據原廠建議換裝新的卸料臂，花費新台幣一千七百八十八萬二千
    三百元，扣除該新購卸料臂較原卸料臂多了ERC 部分之費用新台幣二百二十二萬
    三千一百二十元，又卸料臂自啟用日即八十七年十二月三日至事故發生當日即八
    十八年十二月十九日共計使用十二點五個月，以原卸料臂使用年限二十年及一年
    剩餘價值計算，原卸料臂之折舊七十七萬六千七百四十五元（計算式詳原判決附
    表二所示）應予扣除，再加上安裝新購料臂之費用新台幣二百八十五萬六千元，
    上訴人迪夫科應賠償被上訴人一千七百七十三萬八千四百三十五元，並提出原廠
    信函、信用狀、原廠說明函、發票為證，上訴人對上開文件之真正並未爭執，從
    而，被上訴人依民法第一百八十八條第一項規定，請求上訴人迪夫科應賠償被上
    訴人一千七百七十三萬八千四百三十五元，及法定遲延利息，應為可取。
  (二)關於滯船費部分：
    被上訴人另主張本來配置四具卸料臂卸輕油，因系爭二具卸料臂受損，造成被上
    訴人只剩二具卸料臂可供卸料，不符被上訴人公司營運需求，被上訴人為此緊急
    調配其他碼頭之一具卸料臂至西二碼頭支應，因此修正管線而花費十七萬六千四
    百三十二元。又因該臨時替代之一具卸料臂卸貨量較少，八十八年十二月十九日
    事故發生當日至九十年三月十六日新卸料臂安裝驗收完成，原本接四支卸料臂時
    ，每小時可以卸貨四千零四十四點零二公噸的輕油，負責為被上訴人公司載運輕
    油之十二條輪船，原本可以於一百三十九點二小時內完成卸貨，但因該二具卸料
    臂受損後，每小時卸貨量只有二千七百零二點六公噸，因此花費三百五十二點六
    四小時才卸完，滯船時數共計二百一十三點四四小時，被上訴人因而支付美金三
    十三萬七千八百六十九元四角三分之滯船費用予載運輕油之船東，被上訴人依上
    開十二條船舶之平均滯船費每小時美金九百五十八元一角一分，乘以總滯船小時
    數二百一十三點四四小時，合計為美金二十萬四千四百九十七元三角二分（計算
    式如原判決附表三所示），以起訴當時匯率33.5換算為新台幣六百八十五萬零六
    百六十元，並提出發票為證，經核相符，被上訴人請求之滯船費用，既較被上訴
    人實際支付各船東之滯船費用為低，被上訴人請求滯船費用之金額應屬合理。又
    上開滯船費用，係由於被上訴人之卸料臂被損害所增加之費用，自屬被上訴人因
    本件事故所生損害，上訴人辯稱此屬純粹經濟上損失云云，亦不可取。
六、綜上所述，被上訴人依侵權行為之法律關係，請求上訴人迪夫科公司應給付被上
    訴人卸料臂之回復原狀費用一千七百七十三萬八千四百三十五元，修正管線之花
    費十七萬六千四百三十二元，滯船費用六百八十五萬零六百六十元，合計二千四
    百七十六萬五千五百二十七元，及自起訴狀繕本送達翌日即九十一年十一月二十
    七日起至清償日止，按年息百分之五計算之利息，為有理由，應予准許。原審為
    上訴人敗訴之判決，並依兩造聲請為附條件准、免假執行之宣告，於法尚無不合
    。上訴意旨指摘原判決不當，求予廢棄，為無理由，應予駁回。
七、至兩造其餘之攻擊防禦方法及未經援用之證據，經本院斟酌後，認為均不足以影
    響本判決之結果，自無逐一詳予論駁之必要，併此敘明。
八、據上論結，本件上訴為無理由，依民事訴訟法第四百四十九條第一項、第七十八
    條，判決如主文。
中　　　華　　　民　　　國　　九十三　　年　　　八　　　月　　 十七　   日
                              民事第一庭
                                  審判長法  官  尤  豐  彥
                                        法  官  湯  美  玉
                                        法  官  陳  金  圍
右正本係照原本作成。
如不服本判決，應於收受送達後二十日內向本院提出上訴書狀，其未表明上訴理由者
，應於提出上訴後二十日內向本院補提理由書狀（均須按他造當事人之人數附繕本）
上訴時應委任律師或具有律師資格之人之委任狀；委任有律師資格者，另應附具律師
及格證書及釋明委任人與受任人有民事訴訟法第四百六十六條之一第一項但書或第二
項（詳附註）所定關係之釋明文書影本。
中　　　華　　　民　　　國　　九十三　　年　　　八　　　月　　 十七　　 日
                                        書記官　章  大  富
附註：
民事訴訟法第四百六十六條之一（第一項、第二項）：
對於第二審判決上訴，上訴人應委任律師為訴訟代理人。但上訴人或其法定代理人具
有律師資格者，不在此限。
上訴人之配偶、三親等內之血親、二親等內之姻親，或上訴人為法人、中央或地方機
關時，其所屬專任人員具有律師資格並經法院認為適當者，亦得為第三審訴訟代理人
。
